# 咨询一个坏帐准备的问题

提问人：xiaomaolv1978 时间：2012-04-20 11:22:37
以前未计提过坏账准备，现参考同行业其他上市公司的坏账政策，补提了坏账准备；该不提坏帐准备是作为会计差错，还是作为会计政策或会计估计变更合适？
该贴已经同步到 xiaomaolv1978的微博

回答人：chenyiwei
无论是原先的企业会计制度还是新企业会计准则，都要求在期末对应收款项的可回收性进行评价，谨慎估计可收回金额，在此基础上计提坏帐准备。也就是计提坏帐准备的目的是为了客观反映期末应收款项余额的可收回性。在这一点上，会计准则和会计制度并没有区别。不同的计提方法的目的都是为了反映对可收回金额的最佳估计，所以理论上采用不同计提方法得到的最终结果应该相同。 因此，就本案例而言： 1 、如果原先不计提坏帐准备，也是对当时的应收款项信用质量进行谨慎的分析和评价之后得出的结论，符合当时的实际情况，后来由于业务范围和业务模式、面对的客户群、信用销售条件等原因发生变化，导致改变对应收款项可收回性的估计，认为有必要计提坏帐准备的，应作为会计估计变更处理。 2 、如果原先不计提坏帐准备的做法是不恰当的，与当时的实际情况即不一致，则现在补提坏帐准备应作为前期差错更正处理。 总之，不会是会计政策变更的。历史上将坏帐准备计提变更作为会计政策变更确实有过，但那是在 1999 年末～ 2000 年初，在《股份有限公司会计制度》下的“老四项准备”刚推出时允许的一次性过渡方法（当时的财会字[1999]35号、财会字[1999]49号、财会[2000]4号文，现在这些文件早已废止了），仅此一次，以后也不会再有。

提问人：wxw0828 时间：2012-04-20 17:11:59
需要补充一点，会计政策指企业在会计核算时所遵循的具体原则及企业所采纳的具体会计处理方法，若企业处于执行不同准则时点，从原制度改为执行新准则，导致计提坏账准备的方法有变动，如企业原采取原企业会计制度规定的企业计提坏账准备方法中的直接核销法，后采取新准则规定的备抵法，该种情况下，两者的会计处理方法都是恰当的，不属于会计差错更正，也不属于会计估计的变更，应当属于会计政策的变更，尽管可能并不改变结果。很多IPO企业首次调整就将其列为了会计政策变更。

回答人：chenyiwei
严格来说不恰当。除非该企业在历史上执行的是 1993 年的分行业会计制度，在该制度下才能对坏帐准备采用直接转销法，转为新准则时才是会计政策变更。直接转销法即使在《企业会计制度》下也已不被允许。